

Engenheiro Eletrônico com especialização em Engenheiro de Software. Experiência em desenvolvimento de produtos eletrônicos. Bem versado em microcontroladores usando linguagem C e bibliotecas deste ecossistema, desenvolvimento de hardware e designer de PCB. Estudando eletrônica desde 2010, tornou-se um membro ativo da comunidade maker no Brasil. Atualmente desenvolvendo novos projetos baseados em FPGA.

VINICIUS MYLONAS

Telefone:

+ 55 11 98164 2053

E-Mail:

vinimyls@hotmail.com

Linkedin:

linkedin.com/in/vinicius-mylonas/

GitHub:

github.com/vinimyls

Pontos Fortes

- 9+ anos de experiencia.
- Pratica em SW. PCB ECAD
- Desenvolvimento em FPGA:
 - VHDL
 - Quartus II
 - ModelSim
- C para MCUs
- FreeRTOS
- Conhecimento em SPI, I2C, USB, UART interface
- Protocolos RS485/RS232, outros
- Gerenciamento de projetos
- Forte conhecimento em TI
- Modelagem de objetos 3d para protótipo

Idiomas

Português – nativo

Inglês – B1 (McGraw Hill certificate)

Espanhol – A2 (McGraw Hill certificate)

Alemão – A1 (McGraw Hill certificate)

Experience

01/2020 - Atual

Engenheiro Eletrônico - Verin, São Paulo, Brasil

- Desenvolvimento de novos produtos para alarme de incêndio com MCUs -STM32, PIC16xx PIC12xx, ESP8266.
- Gerenciamento do departamento de manutenção.
- Migração de projetos PTH para SMD.

01/2012-12/2019

Técnico em Eletrônica - Verin, São Paulo, Brasil

- Manutenção de equipamentos instalados no cliente.
- PCB designer.
- Suporte técnico aos clientes e ao departamento de vendas.

01/2018-Atual

Membro voluntario no comitê de segurança contra incêndio

- Discutir as normas vigentes no Brasil propondo mudanças e adaptações.
- Procurar e traduzir normas vigentes em países estrangeiros

Educação

2020-2021

Pós graduação em Engenharia de Software

PUC-SP / São Paulo, Brasil

2014-2019

Bacharel em Engenharia Eletrônica

Universidade São Judas Tadeu / São Paulo, Brasil

2010-2011

Técnico em Eletrônica

ETEC Professor Horácio Augusto da Silveira / São Paulo, Brasil